臺灣嘉義地方法院民事裁定　　　　　 100年度司財管字第29號
聲　請　人　財政部國有財產局臺灣南區辦事處嘉義分處
　　　　　　（即郭振乾之財產管理人）
法定代理人　黃耀光
上列聲請人聲請選任被繼承人郭振乾之遺產管理人事件，本院裁
定如下：
    主    文
選任財政部國有財產局臺灣南區辦事處嘉義分處為被繼承人郭振
乾之遺產管理人。
准對被繼承人郭振乾（男，民國前四年十月二十九日生，曾設籍
嘉義縣大林鎮○○里○○路十，民國五十二年三月二十七日死亡
）之繼承人為承認繼承之公示催告。
被繼承人郭振乾之繼承人，應自前項公示催告最後登載新聞紙之
日起，壹年內承認繼承，上述期限屆滿，無繼承人承認繼承時，
被繼承人郭振乾之遺產，於清償債權並交付遺贈物後，如有剩餘
即歸屬國庫。
聲請程序費用由被繼承人郭振乾之遺產負擔。
    理    由
一、按繼承開始時，繼承人有無不明，而不能依民法第1177條選
    定遺產管理人時，得由利害關係人聲請法院選任之；復按先
    順序繼承人均拋棄其繼承權時，由次順序之繼承人繼承，其
    次順序之繼承人有無不明或第四順序之繼承人均拋棄其繼承
    權者，準用關於無人承認繼承之規定，民法第1178條第2項
    、第1176條第6項分別定有明文。準此，繼承人均拋棄其繼
    承權者，得由利害關係人聲請法院選任遺產管理人。
二、聲請意旨略以：被繼承人郭振乾因失蹤多年，前經鈞院以88
    年度亡字第5號民事判決宣告郭振乾於民國52年3月27日下午
    12時死亡在案，而郭振乾名下尚有坐落嘉義縣大林鎮○○○
    段364-10、364-12地號土地，惟郭振乾之配偶及子女皆隨其
    遷往大陸地區，並已於49年7月8日除籍，音訊杳然，故郭振
    乾之繼承人有無不明，亦無親屬會議可資選定遺產管理人，
    因聲請人乃為郭振乾之財產管理人，應屬利害關係人，依民
    法第1178條第2 項之規定，聲請人有為郭振乾聲請選任遺產
    管理人之必要，並聲請選任聲請人為郭振乾之遺產管理人等
    語。
三、經查，聲請人主張之前揭事實，業據其提出本院88年度亡字
    第5 號民事判決、戶籍謄本、土地建物查詢資料，及本院86
    年度家管字第13號民事裁定影本為證，並經本院依職權調閱
    本院88年度亡字第5 號、86年度家管字第13號民事卷宗，足
    認聲請人之主張為真實。又按第1178條所定之期限屆滿，無
    繼承人承認繼承時，其遺產於清償債權並交付遺贈物後，如
    有賸餘，歸屬國庫。民法第1185條定有明文，而職司國有財
    產管理之有關機關自係最為適合擔任遺產管理之人，況聲請
    人係為郭振乾之財產管理人，且就遺產管理之有關法律程序
    亦相當熟悉；據此，為使被繼承人遺產之處置順利進行，本
    院爰依利害關係人即聲請人之聲請，認選任聲請人為被繼承
    人郭振乾之遺產管理人為適當，並依法為承認繼承之公示催
    告。
四、依非訟事件法第157條，裁定如主文。
五、如對本裁定抗告須於裁定送達後10日內向本院提出抗告狀。
中    華    民    國    100    年     9    月    6    日
                  家事法庭  司法事務官
以上正本係照原本作成。
中    華    民    國   100    年      9    月    6    日
                            書  記  官   李漢仁